臺灣臺南地方法院刑事判決　　　　　　　94年度訴字第1113號
公　訴　人　臺灣臺南地方法院檢察署檢察官
被　　　告　乙○○
指定辯護人　本院公設辯護人甲○○
上列被告因違反毒品危害防制條例案件，經檢察官提起公訴（94
年度偵字第6036號），本院判決如下：
    主  文
乙○○連續販賣第三級毒品，累犯，處有期徒刑伍年陸月。扣案
第三級毒品愷他命貳拾柒包、ＯＫＷＡＰ牌行動電話壹支（內含
門號0000000000號ＳＩＭ卡壹枚）、西藥配方壹包（
含袋重約陸拾公克）、電子磅秤壹台、夾鍊袋拾陸個、記事
簿壹本，均沒收；販賣毒品所得新臺幣拾萬元沒收，如全部或一
部不能沒收時，以其財產抵償之。
    事  實
一、乙○○於民國八十四年間因竊盜案件，經臺灣高等法院臺南
    分院以八十五年度上易字第八二一號判處有期徒刑二年十月
    ，經最高法院於八十五年十一月二十七日駁回上訴確定，入
    監執行後經縮短刑期於八十七年五月七日假釋付保護管束出
    獄，並於八十八年十一月二十九日假釋付保護管束期滿視為
    刑之執行完畢。詎乙○○猶不知悔改，竟基於意圖營利販賣
    第三級毒品愷他命（以下稱愷他命）之概括犯意，自九十三
    年七、八月間起即開始販賣愷他命，最近一次係於九十四年
    三、四月某日，在臺南市○○路○段「Ａ１ＰＵＢ」向姓名
    年籍不詳綽號「阿奇」之成年男子，分別以新臺幣（下同）
    一萬三千元、三萬六千元之代價販入十公克、三十公克之愷
    他命，乙○○將西藥「配方」（Ａｃｅｔａｍｉｎｏｐｈｅ
    ｎ、Ｅｔｈｅｎｚａｍｉｄｅ）與愷他命以一比二比例混合
    後，再以電子磅秤秤重後分裝至夾鍊袋。乙○○即以每包零
    點八公克售價約一千元至一千二百元之價格，前往臺南市○
    ○路○段「Ａ１ＰＵＢ」及臺南縣永康市○○街「天堂ＰＵ
    Ｂ」等處，連續多次販賣予前往上開ＰＵＢ消費之顧客及吳
    元泰等人，並依據當時愷他命銷售市價，每包從中獲利二百
    元至三百元不等，並已獲取十萬元之販毒所得【其中綽號「
    黑朱」、「唐朝」、「冰塊」、「其阿」、「阿其」、「少
    尉」、「林化」、「阿偉」、「阿生」、「宇」、「小寒」
    等人因尚欠部分買毒價款，乙○○乃將積欠金額記載於記事
    本中】。
二、乙○○最後一次係於九十四年五月四日上午某時，以其所持
    用之ＯＫＷＡＰ牌行動電話（內含門號000000000
    0號ＳＩＭ卡一枚）與吳元泰所持用之ＰＡＮＴＥＣＨ牌行
    動電話（內含門號0000000000號ＳＩＭ卡一枚）
    聯絡後，由吳元泰於同日上午八、九時許，駕駛車牌號碼２
    ７７１－ＪＢ號自用小客車至臺南市○○○○街「允頌汽車
    旅館」前，乙○○在該自用小客車內以每包一千元之價格販
    賣五包各重零點八公克之愷他命予吳元泰，雙方並約定自乙
    ○○先前積欠吳元泰之欠款中扣抵五千元作為價金。交易完
    成後，乙○○託吳元泰順道載其前往臺南市○○路○段六七
    五號龍成飯店二三七室投宿，但疏而將其上開行動電話及愷
    他命二十包置放於吳元泰車內。同日二十時三十分許，吳元
    泰駕駛上開自用小客車搭載友人陳漢展至龍成飯店外與友人
    陳威豪會合，旋欲進入飯店將乙○○遺留之行動電話交還乙
    ○○時，因形跡可疑，在飯店大廳遇警盤查，先自吳元泰右
    褲袋內查獲其於當日上午向乙○○購得，已取得所有之愷他
    命五包，繼又在上開自小客車內查獲乙○○所有置於車上之
    愷他命二十包，吳元泰遂帶同警方在該飯店二三七室查獲乙
    ○○，另在乙○○身上扣得所有之愷他命七包、用以摻入、
    分裝愷他命之西藥白色粉末「配方」一包（含袋重約六十三
    公克）、電子磅秤一台、夾鍊袋三十六個及記載其上開販賣
    愷他命未收帳款之記事簿一本。
三、案經臺南市警察局第四分局報告臺灣臺南地方法院檢察署檢
    察官偵查後提起公訴。
    理  由
一、上開犯罪事實，被告乙○○先於警詢、第一次偵查訊問以及
    本院羈押審查之訊問時，均坦承犯行（見警卷第七至十四頁
    、偵查卷第二十至二一頁、聲羈第二一二號第三至五頁），
    其後又否認犯罪，辯稱是遭證人吳元泰等人強押控制（見偵
    查卷第三一、三二、四十、六十至六二頁，本院卷第十至十
    三頁），最後乃坦承犯行，於本院審理時自白認罪（見本院
    卷第六八、一○三、一○四頁）。被告所為之自白，核與證
    人即愷他命買受人吳元泰所為之證詞相符（見警卷第十五頁
    至第二十頁，偵查卷第十九頁至第二一頁、第二六三頁至第
    二六七頁）；另被告與證人吳元泰以行動電話聯絡購買愷他
    命部分，有被告使用之和信電訊門號0000000000
    號雙向通聯紀錄（見偵查卷第七一頁至第二一二頁）、證人
    吳元泰使用之和信電訊門號0000000000號雙向通
    聯紀錄（見偵查卷第二一三頁至第二五五頁）各一份在卷可
    憑，查獲當時亦有拍攝蒐證照片十三張可佐（見警卷第三一
    頁至第三七頁），另扣得被告所有供買賣愷他命聯絡用之Ｏ
    ＫＷＡＰ牌行動電話一支（內含門號0000000000
    號ＳＩＭ卡一枚）、記載販毒所得之記事簿一本（影本見警
    卷第二九、三十頁）、包裝愷他命之夾鍊袋三十六個及電子
    磅秤一台、供稀釋愷他命之西藥配方六十三公克、供販賣所
    用之愷他命二十七包（見警卷第二、五頁，偵查卷第十五至
    十七頁），上開毒品經送行政院衛生署管制藥品管理局以氣
    相層析質譜分析法鑑驗結果，確實含有第三級毒品愷他命成
    分，有該局九十四年七月五日管檢字第０９４０００５７４
    ９號檢驗成績書一份在卷可稽（見偵查卷第六九頁），足認
    被告自白確與事實相符，應堪採信。至於被告前所辯稱是遭
    證人吳元泰等人強押控制而否認犯罪部分，亦有證人吳元泰
    友人陳漢展（見警卷第二一至二四頁）、陳威豪（見警卷第
    二五至二七頁）、證人即查獲員警謝坤宏（見偵查卷第二八
    三、二八四頁）等人之證詞，被告在龍成飯店之旅客登記單
    （見警卷第二八頁）、證人陳威豪所使用之泛亞電信行動電
    話門號0000000000號雙向通聯紀錄（見偵查卷第
    二五六頁至第二六○頁，本院卷第三三至三五頁）、被告胞
    弟葉茂俊所使用之中華電信行動電話門號00000000
    00號雙向通聯紀錄（見本院卷第三六至五六頁）等證據資
    料證明其前所辯解並非真實。而被告亦自承係向他人販入愷
    他命後，再用其餘西藥稀釋後賣出，賣出每包愷他命便可從
    中獲利約二百元至三百元（見警卷第九頁，本院卷第一○四
    頁），足見被告係以較低價格販入，再以較高價格售出，從
    中賺取差額利潤圖利。綜上，本案事證明確，被告犯行應堪
    認定。
二、論罪科刑：
  (一)愷他命係毒品危害防制條例第二條第二項第三款所明定之第
    三級毒品。核被告所為，係違反同條例第四條第三項販賣第
    三級毒品罪。其持有第三級毒品之低度行為，已為販賣之高
    度行為所吸收，不另論罪。被告先後多次販賣愷他命犯行，
    時間緊接，構成要件相同，且係基於概括犯意反覆為之，為
    刑法第五十六條之連續犯，應論以一罪，並加重其刑。又被
    告因竊盜案件法院判處有期徒刑二年十月確定，入監執行後
    經縮短刑期假釋付保護管束出獄，並於八十八年十一月二十
    九日假釋付保護管束期滿視為刑之執行完畢，有臺灣高等法
    院被告前案紀錄表一份在卷足憑（見本院卷第五頁），其受
    有期徒刑之執行完畢，五年以內再犯本件有期徒刑以上之罪
    ，為累犯，依刑法第四十七條之規定遞加重其刑。
  (二)爰審酌被告上開前科，此次為貪圖不法利益，竟販賣毒品供
    人施用，戕害他人身心健康至鉅，嚴重危害社會秩序，但被
    告於查獲後先自白犯罪，雖一度否認，惟其後又能坦承犯行
    ，確實表現悔意，並斟酌其犯罪所得、販賣次數及期間等一
    切情狀，量處如主文所示之刑，以資懲儆。另按褫奪公權，
    乃褫奪為公務員、公職候選人及行使選舉、罷免、創制、複
    決四權之資格，且須依犯罪之性質，認為有褫奪公權之必要
    者，始得為之，刑法第三十六條、第三十七條第二項定有明
    文，按照刑法第三十七條第二項規定，褫奪公權與否法院原
    有自由裁量之權（最高法院二十九年度上字第一四八七號判
    例要旨參照）。而褫奪公權與否，必須衡量個別犯罪之性質
    ，藉由上開資格之限制，以減少行為人再度危害社會之機會
    。查本案被告並不具有公職人員身分，本案之具體犯罪情形
    也與上開褫奪公權之內容無關，被告亦無有何危害公權行使
    之情事存在，本院裁量結果，認為無庸對被告為褫奪公權之
    宣告，併此敘明。
  (三)扣案愷他命二十七包，乃查獲並經鑑定為第三級毒品，依據
    毒品危害防制條例第十八條第一項中段規定，查獲之第三、
    四級毒品及製造或施用毒品之器具，無正當理由而擅自持有
    者，均「沒入」銷燬之。因此，第三級毒品愷他命屬於行政
    沒入，尚無從依據同條例第十八條第一項前段規定沒收銷燬
    之，但上開毒品仍屬被告所有供犯本罪所用之物；另扣案Ｏ
    ＫＷＡＰ牌行動電話一支（內含門號0000000000
    號ＳＩＭ卡一枚）、記事簿一本、夾鍊袋三十六個、電子磅
    秤一台、供稀釋愷他命之西藥配方一包（含袋重約六十三公
    克），亦為被告所有供稀釋、包裝、聯絡、記載販賣毒品所
    用之物，業據其自承在卷（見本院卷第九八頁），均應依刑
    法第三十八條第一項第二款規定宣告沒收【至於賣予吳元泰
    之愷他命五包，以及ＰＡＮＴＥＣＨ牌行動電話一支（內含
    門號0000000000號ＳＩＭ卡一枚），乃證人吳元
    泰所有，並非本案犯罪事實所應審理之物，自無庸宣告沒收
    ，由檢察官另行處理】。
  (四)另按毒品危害防制條例第十九條第一項規定，係採義務沒收
    主義，故販賣毒品所得之金錢，如能認定確係販賣毒品所得
    之款項，均應宣告沒收，不以當場搜獲扣押者為限，但因其
    並無「不問屬於犯人與否，沒收之」之特別規定，仍以沒收
    物屬於犯人所有者為限，始得依該規定予以沒收（最高法院
    九十三年度臺上字第一二一八、二六七○、二七四三號刑事
    判決要旨參照）。本於罪疑惟輕原則，被告販賣愷他命之期
    間及次數，均以頻率最大、額度最小即有利於被告之方式計
    算，依據被告自白以及帳冊記載，被告係於本院審理時自白
    獲利約十萬元（見本院卷第一○四頁），由其自九十三年七
    、八月間起至九十四年五月四日止在舞廳場所販賣時間及顧
    客數量，上開販毒所得尚屬合理，僅能認定被告已經取得十
    萬元之販毒所得，至於吳元泰之買毒款項，自應計入上開販
    毒所得。而記載於記事簿中之欠款，既被告尚未取得，即不
    能認為屬於被告所有，無從宣告沒收。綜上，應依前開規定
    ，併予宣告沒收販毒所得十萬元，如全部或一部不能沒收時
    ，以其財產抵償之。
據上論斷，應依刑事訴訟法第二百九十九條第一項前段，毒品危
害防制條例第四條第三項、第十九條第一項，刑法第十一條前段
、第五十六條、第四十七條、第三十八條第一項第二款，判決如
主文。
本案經檢察官丙○○到庭執行職務。
中　　華　　民　　國　　94　　年　　11　　月　　 2　　日
　　　　　　　　　刑事第十一庭  審判長法　官   謝瑞龍
                                      法　官   周紹武
                                      法　官   李東柏
以上正本證明與原本無異。
如不服本判決，應於判決送達後十日內，向本院提出上訴狀。
　　　　　　　       　　　　　　　　　書記官　簡湘雲
中　　華　　民　　國　　94　　年　　11　　月　　 2　　日
附錄本案論罪科刑法條全文：
毒品危害防制條例第四條第三項
製造、運輸、販賣第三級毒品者，處五年以上有期徒刑，得併科
新臺幣五百萬元以下罰金。
